# 请教陈版有关开发成本开发间接费用的确认问题

提问人：lknick 时间：2022-04-25 19:09:28
A公司取得一个地产项目，先由关联公司B公司和其他外部合作公司成立项目公司进行建设开发，毛坯竣备后再出售给A公司进行二次装修，根据协议，所有涉及此项目的开发金额都由A公司支付，采用的形式为将资金以借款的形式打入项目公司内，并由项目公司支付给供应商，同时，A公司还支付给B公司代建管理费。 此外，A公司还负责所有前期设计公司，因此设计费是由A公司直接支付给供应商，并且，A公司还配有 2 名开发人员配合项目公司进行开发管理。
目前在账务处理上遇到了疑问，就是在A公司账上发生的设计费、代建管理费、开发人员费用能否计入开发成本和开发间接费用？
从实质重于形式来说，设计费、代建费、开发人员费用均是最终形成资产的直接支出，但由于工程的整体是在项目公司，项目立项也是项目公司，导致无法确定。
请教陈版，从准则角度来说，A公司账上在资产还没转让过来前发生的设计费、代建费、开发人员费用是否具备资本化的条件？

回答人：chenyiwei
A公司账上发生的设计费、代建管理费、开发人员费用，应作为“为子公司承担的费用”，列入对该子公司的长期股权投资成本。在该子公司层面列入开发成本和资本公积。